【裁判字號】    97,易,845
【裁判日期】    970717
【裁判案由】    毀損等
【裁判全文】
臺灣臺南地方法院刑事判決               97年度易字第845號
公  訴  人  臺灣臺南地方法院檢察署檢察官
被      告  乙○○
                    （現於台灣台南監獄台南分監執行中）
上列被告因毀損等案件，經檢察官提起公訴（96年度偵字第1775
8號），被告於本院準備程序進行中，就被訴事實為有罪之陳述
，本院聽取當事人之意見後，裁定進行簡式審判程序，判決如下
：
    主  文
乙○○施強暴於直系血親尊親屬，未成傷，處有期徒刑貳月，如
易科罰金，以新台幣壹仟元折算壹日，棒球棒壹支，沒收。又損
壞他人之自小貨車前擋風玻璃及右側車窗玻璃，足以生損害於他
人，處拘役拾伍日，如易科罰金，以新台幣壹仟元折算壹日，棒
球棒壹支，沒收。
    事  實
一、乙○○係陳福來之子，2人間具有家庭暴力防治法第3條第3
    款所稱之家庭成員關係。乙○○於民國96年9月12日13時30
    分許（起訴書誤載為凌晨2時8分許），在臺南縣官田鄉社子
    村六雙16之11號住處，因細故與陳福來發生爭吵，詎乙○○
    竟基於傷害之犯意，持棒球棒欲毆打陳福來，幸經其母陳胡
    含笑推開，陳福來乃未成傷；乙○○旋復基於毀損之犯意，
    在住處大門前，當場持棒球棒砸毀其兄丙○○所有交由陳福
    來管領使用之車號：C8 -7420號自小貨車前擋風玻璃及右側
    車窗玻璃，足以生損害於丙○○。嗣經陳福來報警處理而查
    悉上情，並扣得上開乙○○所有之棒球棒一支。
二、案經陳福來、丙○○訴由臺南縣警察局麻豆分局報告台灣台
    南地方法院檢察署檢察官偵查起訴。
    理  由
一、上開犯罪事實，業據被告乙○○於警詢、本院行準備程序時
    坦承不諱，核與告訴人陳福來、丙○○於警詢指訴情節及告
    訴人陳福來於偵查中結證情節相符，並有車號查詢汽車車籍
    資料1紙及刑案現場照片4張附卷可稽，及棒球棒一支扣案可
    佐。雖被告復於審理中辯稱伊無持棒球棒欲毆打其父之行為
    云云，顯係事後卸責之詞，不足採信，是本件事證明確，被
    告犯行堪以認定。
二、核被告所為，係犯刑法第281條施暴行於直系血親尊親屬罪
    ，及同法第354條之毀損器物罪。被告所犯上開2罪間，犯意
    各別，行為互殊，應予分論併罰。爰審酌被告之品行（現因
    施用毒品罪，經判處有期徒刑8月，正執行中）、犯罪之動
    機、手段（持棒球棒）、所生損害（自小貨車之玻璃損失約
    新台幣3300元）、與被害人之父兄之平日關係不佳、犯罪後
    態度等一切情狀，分別量處如主文所示之刑，並均諭知易科
    罰金之折算標準，以資懲儆。扣案之棒球棒一支，為被告所
    有供犯罪所用之物，並予宣告沒收。
據上論斷，應依刑事訴訟法第273條之1第1項、第299條第1項前
段，刑法第281條、第354條、第41條第1項前段、第38條第1項第
2款，刑法施行法第1條之1，判決如主文。
本案經檢察官甲○○到庭執行職務。
中    華    民    國    97    年    7     月    17    日
                  刑事第一庭    法  官  陳顯榮
以上正本證明與原本無異。
如不服本判決應於收受本判決後10日內向本院提出上訴書狀，並
應敘述具體理由。如未敘述上訴理由者，應於上訴期間屆滿後20
日內向本院補提理由書狀（均須按他造當事人之人數附繕本）「
切勿逕送上級法院」。
                                書記官  洪培綺
中    華    民    國    97    年    7     月    17    日
附錄論罪科刑法條:
刑法第281條：
施強暴於直系血親尊親屬，未成傷者，處1年以下有期徒刑、拘
役或 5百元以下罰金。
刑法第354條：
毀棄、損壞前二條以外之他人之物或致令不堪用，足以生損害於
公眾或他人者，處2年以下有期徒刑、拘役或5百元以下罰金。


司法院資訊處製作；財團法人民間司法改革基金會備份。
